【裁判字號】    89,易,2278
【裁判日期】    890925
【裁判案由】    傷害等
【裁判全文】
臺灣臺南地方法院刑事判決                        八十九年度易字第二二七八號
    公  訴  人  臺灣台南地方法院檢察署檢察官
    被      告  甲○○
右列被告因傷害等案件，經檢察官提起公訴 (八十九年度偵字第七三四三號)，本院
判決如左：
    主  文
甲○○教唆傷害人之身體，處拘役貳拾伍日；又毀損他人所有小客車後車燈，足生損
害於他人，處拘役壹拾伍日，如易科罰金，均以參佰元折算壹日。應執行拘役參拾日
，如易科罰金，以參佰元折算壹日。
    事  實
一、甲○○與乙○○之夫楊文城係朋友關係，乙○○因與其夫楊文城感情不睦而分居
    。乙○○遂於民國（下同）八十九年五月二十八日凌晨，駕駛其所有ＱＰ─二一
    一一號自小客車，前往台南縣麻豆鎮○○街五號甲○○所營「藍天網際網路資訊
    生活館」，欲與其夫楊文城談判離婚。乙○○於同日凌晨一時許，駕駛上開小客
    車甫抵上址對街處，甲○○即夥同四、五名不詳姓名成年男子欺近乙○○上開小
    客車旁，隨即基於教唆傷害及教唆毀損之故意，唆使其中一名不詳姓名成年男子
    徒手敲擊乙○○小客車，並打開乙○○所駕駛自小客車之車門，該不詳姓名成年
    男子於車門打開後，即朝乙○○左耳部揮打一拳，及砸毀乙○○所有小客車後車
    燈，致乙○○受有左顏面挫傷合併左耳耳膜破裂傷害，並使乙○○所有上開小客
    車後車燈破損，足以生損害於乙○○。
二、案經乙○○訴請台南縣警察局麻豆分局報由台灣台南地方法院檢察署檢察官偵查
    起訴
    理  由
一、訊據被告甲○○矢口否認右開犯行，辯稱：伊不認識告訴人乙○○，亦不認識告
    訴人之夫楊文城云云。惟查：右揭事實，業據告訴人乙○○指訴歷歷，並提出財
    團法人奇美醫院診斷證明書乙份及告訴人乙○○所有ＱＰ─二一一一號小客車後
    車燈遭毀損照片二紙存於警卷可稽；而被告甲○○與告訴人乙○○之夫楊文城間
    並非不認識，有告訴人乙○○提出被告甲○○在翠園小吃店以電話：00000
    00號與楊文城以手機0000000000號間之電話通話譯文乙份存於偵查
    卷可稽（見偵查卷第二十頁至第二十二頁），即被告對其與楊文城間有卷附電話
    通話內容亦不否認（見本院八十九年九月十一日審判筆錄）。依該通話譯文觀之
    ，其內容有二頁半之多，如謂被告與楊文城不相識，二人豈能電話通話長談，且
    該二支電話（即0000000號與0000000000號）間，自八十八年
    八月十二日至八十八年十月廿六日止，二個半月期間，共通話達三十次之多，有
    電話通聯紀錄存於偵查卷可稽（見偵查卷第十三頁至第十九頁），若謂其彼此間
    不相熟識，顯與經驗法則有違，足見被告與告訴人之夫楊文城間，彼此間互相熟
    識。又據證人顏淑姿於偵查中供稱：八十九年五月廿日乙○○打電話來說在甲○
    ○店被打，我和公婆一起去，要甲○○找楊文城出來，結果她（指甲○○）一通
    電話就找到楊文城，可見她們（指甲○○與楊文城）認識等語（見八十九年七月
    七日偵查中訊問筆錄）。另證人張淑雯於偵查中亦證稱：伊認識甲○○，她在酒
    店上班時楊文城常去消費，在台南縣柳營「翠園小吃部」，乙○○和我曾去找過
    她等語（見八十九年七月七日偵查中訊問筆錄）。而被告對其曾於翠園小吃店上
    班供承不諱（見八十九年七月七日偵查中訊問筆錄）。準此以觀，告訴人指被告
    與其夫楊文城間互相熟識，信而有徵。被告甲○○空言否認，顯屬卸責之詞，不
    足採信。依此，告訴人指訴被告教唆不詳姓名之人傷害告訴人及毀損告訴人小客
    車犯行，應非無據。綜上所述，被告上開教唆傷害、毀損犯行，事證明確，均堪
    予認定。
二、查被告甲○○教唆該不詳姓名成年男子傷害告訴人及毀損告訴人小客車，核其所
    為，係犯刑法第二百七十七條第一項教唆傷害罪及刑法第三百五十四條教唆毀損
    罪。所犯二罪，罪名互異，犯意各別，應併合處罰。爰審酌被告犯罪之動機、犯
    罪之手段、平日生活狀況、品行、智識程度、與被害人之關係、犯罪所生危害、
    犯罪後態度等一切情狀，分別量處如主文所示之刑，並諭知易科罰金之折算標準
    ，併定其應執行之刑及諭知易科罰金之折算標準，以示懲儆。
據上論斷，應依刑事訴訟法第二百九十九條第一項前段，刑法第二十九條、第二百七
十七條第一項、第三百五十四條、第四十一條、第五十一條第六款，罰金罰鍰提高標
準條例第一條前段、第二條，判決如主文。
本案經檢察官黃朝貴到庭執行職務。
中      華      民      國      八十九      年      九    月    廿五    日
                                  臺灣臺南地方法院刑事第三庭
                                          法  官  董武全
右正本證明與原本無異。
如不服本判決，應於判決送達後十日內，向本院提出上訴狀。
                                          書記官  黃弘儀
中      華      民      國      八十九      年      九    月    廿五    日
附錄本件論罪科刑法條全文：
刑法第二百七十七條第一項
傷害人之身體或健康者，處三年以下有期徒刑、拘役或一千元以下罰金。
刑法第三百五十四條
毀棄、損壞前二條以外之他人之物，或令致不堪用，足以生損害於公眾或他人者，
處二年以下有期徒刑、拘役或五百元以下罰金。


司法院資訊處製作；財團法人民間司法改革基金會備份。
